【裁判字號】    97,財管,98
【裁判日期】    980116
【裁判案由】    指定遺產管理人
【裁判全文】
臺灣板橋地方法院民事裁定              97年度財管字第98號
聲  請  人  財團法人台灣省台北縣噶瑪三乘法輪中心
法定代理人  丙○○
非訟代理人  乙○○
上列聲請人聲請對被繼承人甲○○指定遺產管理人事件，本院裁
定如下：
    主      文
指定乙○○（男、民國○○年○ 月○○日生、身分證統一編號：Ｚ000
000000號）為被繼承人甲○○（女、民國前14年9 月10日生、身
分證統一編號：Ｚ000000000號）之遺產管理人。
程序費用由被繼承人甲○○之遺產負擔。
     理     由
一、按繼承開始時，繼承人之有無不明，而無親屬會議或親屬會
    議未於1 個月內選定遺產管理人者，利害關係人或檢察官得
    聲請法院選任遺產管理人，並由法院依公示催告程序，定6
    個月以上之期限，公告繼承人，命其於期限內承認繼承；又
    被繼承人之所有繼承人均拋棄其繼承權者，亦準用關於無人
    承認繼承之規定，民法第1177條、第1178條第2 項、第1176
    條第6 項定有明文。
二、本件聲請意旨略以：被繼承人甲○○（女、民國前14年9 月
    10日生、身分證統一編號：Ｚ000000000號）於民國82年5 月
    1 日由高維興代筆遺囑一件，並由見證人高維興、呂泰盛、
    江忠貴在場簽名見證，表示願在其亡故後將所有之金錢、財
    物、土地贈與財團法人台灣省台北縣噶瑪三乘法輪中心，嗣
    遺囑人於86年4 月11日死亡，惟被繼承人係早年隨國民政府
    來台，其配偶已於60年5 月24日死亡，膝下又無子女，且被
    繼承人在台亦無其他法定繼承人，致聲請人無法對上開遺產
    行使權利。為此爰依上開規定聲請鈞院指定乙○○為被繼承
    人甲○○之遺囑管理人等語。
三、經查，聲請人上開主張，業據聲請人提出甲○○代筆遺囑影
    本、遺囑人及其配偶武文之除戶謄本、繼承系統表、乙○○
    之戶籍謄本、財團法人台灣省台北縣噶瑪三乘法輪中心會議
    記錄暨同意書、法人登記證書暨法定代理人身分資料影本等
    件為證，堪信為真實。又聲請人具狀推薦財團法人台灣省台
    北縣噶瑪三乘法輪中心之前任董事長乙○○擔任被繼承人之
    遺產管理人，並提出乙○○相關資歷證明為證，本院審酌乙
    ○○雖無法律背景，但對被繼承人之遺產範圍大致瞭解，且
    願意擔任被繼承人甲○○之遺產管理人，並據其陳明有律師
    可以提供其必要之協助，是聲請人以利害關係人身分，聲請
    選任乙○○為被繼承人甲○○之遺產管理人，核與首揭規定
    尚無不合，應予准許。
四、依非訟事件法第157 條，裁定如主文。
中    華    民    國    98    年    1     月    16    日
                  家事法庭  法  官  林春長
以上正本係照原本作成。
如對本裁定抗告須於裁定送達後10日內向本院提出抗告狀。
中    華    民    國    98    年    1     月    16    日
                            書記官  高小婷


司法院資訊處製作；財團法人民間司法改革基金會備份。
